臺灣高等法院臺中分院刑事判決　　　 100年度上訴字第1735號
上　訴　人
即　被　告　林意富
指定辯護人　本院公設辯護人　賴泰鈞
上列上訴人因違反槍砲彈藥刀械管制條例等案件，不服臺灣彰化
地方法院100年度訴字第462號中華民國100年5月31日第一審判決
(起訴案號：臺灣彰化地方法院檢察署99年度偵字第11303號)，
提起上訴，本院判決如下：
    主  文
原判決關於恐嚇取財未遂暨定應執行刑部分，均撤銷。
林意富犯恐嚇危害安全罪，累犯，處有期徒刑肆月，扣案不具殺
傷力之非制式子彈貳顆、彈頭壹顆、彈底壹片、彈殼貳顆，均沒
收。
其餘之上訴駁回。
林意富上開撤銷改判及上訴駁回部分所各處之刑，應執行有期徒
刑肆年，併科罰金新臺幣伍萬元，罰金如易服勞役，以新臺幣壹
仟元折算壹日，扣案之改造手槍壹支(槍枝管制編號：
0000000000號，含彈匣壹個)、不具殺傷力之非制式子彈貳顆、
彈頭壹顆、彈底壹片、彈殼貳顆，均沒收。
    犯罪事實
一、林意富曾於民國(下同)94年間，因施用毒品案件，經臺灣彰
    化地方法院以94年度訴字第1601號判處有期徒刑7月確定，
    另因竊盜案件，經臺灣彰化地方法院以94年度易字第1190
    號判處有期徒刑8月確定。又於95年間，因施用毒品案件，
    經臺灣彰化地方法院以95年度訴字第514號判處有期徒刑9
    月確定，上開各罪嗣經臺灣彰化地方法院以95年度聲字第
    1508號裁定定應執行刑有期徒刑1年9月確定，再由臺灣彰化
    地方法院以96年度聲減字第115號裁定減刑並定應執行刑有
    期徒刑10月15日確定，於96年7月16日縮短刑期執行完畢。
    又於96年間，因施用毒品案件，經臺灣彰化地方法院以96
    年度訴字第2530號判處有期徒刑11月確定；於97年間，因施
    用毒品案件，經臺灣彰化地方法院以97年度訴字第1663號判
    處有期徒刑10月確定；於97年間，因施用毒品案件，經臺灣
    彰化地方法院以97年度訴字第2271號判處有期徒刑7月確定
    ；於97年間，因施用毒品案件，經臺灣彰化地方法院以97年
    度訴字第2792號判處有期徒刑7月確定；前2案由臺灣彰化地
    方法院以97年度聲字第2573號裁定定應執行刑有期徒刑1年8
    月確定，後2案由臺灣彰化地方法院以98年度聲字第231號裁
    定定應執行刑有期徒刑1年確定，上開2執行刑接續執行，於
    99年9月1日假釋出獄，99年12月10日縮刑期滿執行完畢。
二、林意富明知可發射子彈具有殺傷力之改造手槍及具有殺傷力
    之子彈，係槍砲彈藥刀械管制條例第4條第1項第1款、第2款
    所列之管制物品，非經中央主管機關許可，不得持有，竟於
    94年間在雲林縣麥寮鄉橋頭村某處，以新臺幣(下同)5萬元
    之代價，向真實姓名年籍不詳之某成年男子購得仿BERETTA
    廠M93R型半自動手槍換裝土造金屬槍管而成，可發射子彈具
    有殺傷力之改造手槍1支(槍枝管制編號0000000000，含彈匣
    1個)及具有殺傷力之非制式子彈1顆(於後述行為時已擊發，
    僅餘彈殼1顆)、不具殺傷力之非制式子彈5顆(起訴書誤為具
    有殺傷力之子彈2顆、不具殺傷力者4顆，業經檢察官於原審
    審理中更正)後，將之埋藏在彰化縣大城鄉○○村○○路31
    號住處附近某巷內，而未經許可持有之。嗣林意富於99年9
    月1日假釋後，缺錢花用，乃於99年12月4日(起訴書誤為同
    年月5日，業經檢察官於原審審理中更正)中午，由王麗玉駕
    駛車牌號碼AR-5770號自用小客車，載其前往彰化縣大城鄉
    ○○村○○路54號村長陳文棍住處，開口向陳文棍借貸10萬
    元，雖經林意富一再遞減金額，仍遭拒絕，林意富只得離去
    。嗣於99年12月5日下午15時左右，林意富酒後(難認其精神
    狀態已達於減免刑事責任之程度)認陳文棍不給其面子，竟
    基於恐嚇危害安全之犯意，自上開藏槍地點將槍彈取出，並
    指示基於幫助犯意之王麗玉(現由臺灣彰化地方法院檢察署
    檢察官以100年度偵字第6470號提起公訴)駕駛上開小客車，
    載其前往彰化縣大城鄉○○段1731地號梁麗秋經營之尚宏檳
    榔攤，尋覓陳文棍是否在該處飲酒。林意富抵達檳榔攤外空
    地後，隨即持槍下車，拉槍機將第1顆子彈上膛，但子彈竟
    因槍枝走火而擊發(不能證明該顆子彈具有殺傷力)，林意富
    走入檳榔攤內，再次拉槍機將具有殺傷力之第2顆子彈上膛
    ，但子彈竟又再因槍枝走火而擊發，貫穿檳榔攤紗窗之紗網
    、鐵質窗框(毀損部分未據梁麗秋告訴)。林意富因未覓得陳
    文棍，乃指示王麗玉駕車，載其於同日下午15時50分左右抵
    達陳文棍住處(與檳榔攤相距約1公里，無法聽聞檳榔攤之槍
    聲)，而當時陳文棍正與陳明德在屋內泡茶聊天，林意富遂
    持槍下車，在屋外拉槍機將第3顆子彈上膛，然彈頭竟自行
    與彈殼分離，無法擊發(不能證明該顆子彈具有殺傷力，且
    彈頭未尋獲)，林意富見狀，乃於拾起彈殼後，持槍進入屋
    內(無故侵入住居部分未據陳文棍告訴)，並將槍枝丟在泡茶
    桌上，向陳文棍恫嚇稱：「剛才開兩槍了，不然是要怎樣！
    」等語，以此加害生命、身體之事恐嚇陳文棍，陳文棍因而
    心生畏懼，致生危害於陳文棍之安全。惟陳文棍與在場之陳
    明德嗣即趁林意富疏於防備之際，聯手將林意富制伏並報警
    處理，再由警在檳榔攤扣得彈殼2顆，及在陳文棍住處扣得
    改造手槍1支、不具殺傷力之非制式子彈3顆(鑑定時試射1顆
    ，僅餘彈頭、彈殼各1顆及彈底1片；另2顆未經試射)、彈殼
    1顆。
三、案經彰化縣警察局芳苑分局報告臺灣彰化地方法院檢察署檢
    察官偵查起訴。
    理  由
一、按被告以外之人於審判外之言詞或書面陳述，除法律有規定
    者外，不得作為證據。又被告以外之人於審判外之陳述，雖
    不符前4條之規定，而經當事人於審判程序同意作為證據，
    法院審酌該言詞陳述或書面陳述作成時之情況，認為適當者
    ，亦得為證據。當事人、代理人或辯護人於法院調查證據時
    ，知有第159條第1項不得為證據之情形，而未於言詞辯論終
    結前聲明異議者，視為有前項之同意，刑事訴訟法第159條
    第1項、第159條之5第1項、第2項分別定有明文。從而，刑
    事訴訟法第159條之5規定之傳聞例外，乃基於當事人進行主
    義中之處分主義，藉由當事人等「同意」之此一處分訴訟行
    為與法院之介入審查其適當性要件，將原不得為證據之傳聞
    證據，賦予其證據能力。本乎程序之明確性，其第1項「經
    當事人於審判程序同意作為證據」者，當係指當事人意思表
    示無瑕疵可指之明示同意而言，以別於第2項之當事人等「
    知而不為異議」之默示擬制同意。當事人已明示同意作為證
    據之傳聞證據，並經法院審查其具備適當性之要件者，若已
    就該證據實施調查程序，即無許當事人再行撤回同意之理，
    以維訴訟程序安定性、確實性之要求。此一同意之效力，既
    因當事人之積極行使處分權，並經法院認為適當且無許其撤
    回之情形，即告確定，其於再開辯論不論矣，即令上訴至第
    二審或判決經上級審法院撤銷發回更審，仍不失其效力(最
    高法院99年度臺上字第3425判決參照)。查本案認定事實所
    引用之卷證資料，除原已符同法第159條之1至第159條之4規
    定、及法律另有規定等傳聞法則例外規定，而得作為證據外
    ，其餘卷證資料，並無證據證明係公務員違背法定程序所取
    得，而檢察官、上訴人即被告(下稱被告)林意富、辯護人於
    本院審理時，均同意作為證據，且本院審酌上揭陳述作成時
    之情況，並無違法取證之瑕疵，亦認以之作為證據為適當，
    是本件有關被告以外之人於審判外之言詞或書面陳述等供述
    證據，依上說明，自均得為證據，合先敘明。
二、訊據被告林意富對於上揭犯罪事實，於警詢、檢察官偵查、
    原審及本院審理中均坦承不諱，核與證人王麗玉、陳文棍、
    梁麗秋於警詢及檢察官偵查中，證人陳明德於警詢中證述之
    情節相符，且有前揭槍彈扣案，及扣押筆錄、現場平面圖、
    現場照片7張在卷可稽。扣案槍彈經囑託鑑定，認槍枝係仿
    BERETTA廠M93R型半自動手槍製造之槍枝，換裝土造金屬槍
    管而成，擊發功能正常，可供擊發適用子彈使用，認具有殺
    傷力；子彈3顆，均係非制式子彈，係由金屬彈殼組合直徑
    8.9 ±0.5mm金屬彈頭而成，採樣1顆試射，無法擊發，認不
    具殺傷力；彈殼先鑑定2顆，再鑑定1顆，均係非制式金屬彈
    殼，亦有內政部警政署刑事警察局100年1月12日刑鑑字第
    0990172895號、100年1月18日刑鑑字第0990172762號鑑定書
    各1件可參(見偵查卷第60至62頁)。另被告在檳榔攤內擊發
    之該顆子彈，其力道足以貫穿檳榔攤紗窗之紗網、鐵質窗框
    ，有現場照片可憑(見偵查卷第20頁)，顯亦足以貫穿人體之
    皮肉層，而具有殺傷力。綜上論述，被告之自白與事實相符
    ，堪以採信，本件事證明確，其犯行堪以認定，應依法論科
    。
三、按刑法第346條之恐嚇取財罪，其構成要件有二，(一)須有
    為自已或第三人不法所有之意圖。(二)須有以恐嚇使人將本
    人或第三人之物交付之行為。二者缺一，即不能成立該罪(
    最高法院80年度台上字第3810號判決參照)。次按刑法第305
    條所謂致生危害於安全，係指受惡害之通知者，因其恐嚇，
    生安全上之危險與實害而言；又所謂恐嚇，凡一切之言語、
    舉動足以使他人生畏懼心者，均包含在內(最高法院26年渝
    非字第15號、22年上字第1310號判例意旨參照)。查被告林
    意富於案發前1日(即99年12月4日)中午，固有開口向被害人
    陳文棍借款未獲同意之情，然被告於案發當時係將槍枝丟在
    被害人陳文棍住處之泡茶桌上，客觀上已屬對他人身體、生
    命之惡害通知，並致當時在場之被害人林意富心生畏懼，被
    告所為自該當刑法第305條之恐嚇他人危害安全罪，至為明
    確。惟就被告向被害人陳文棍口出：「剛才開兩槍了，不然
    是要怎樣！」等語觀之，被告顯然並未將需索金錢之意念向
    對方表明，縱其主觀上具有不法所有之意圖，然其既未將此
    意念傳達對方，成立該罪之行為要件，顯尚欠缺，不能繩以
    該項罪責，其此項行為，亦僅成立刑法第305條之恐嚇罪，
    檢察官以恐嚇取財未遂罪起訴，自有未洽，起訴法條應予變
    更。
四、核被告林意富所為，係犯槍砲彈藥刀械管制條例第8條第4項
    未經許可持有可發射子彈具有殺傷力之改造手槍罪、同條例
    第12條第4項之未經許可持有子彈罪，及刑法第305條之恐嚇
    危害安全罪。又按非法持有、寄藏、出借槍砲彈藥刀械等違
    禁物，所侵害者為社會法益，若同時持有、寄藏或出借二不
    相同種類之客體(如同時持有手槍及子彈)，則為一行為觸犯
    數罪名之想像競合犯(最高法院82年度臺上字第5303號判決
    可資參照)。是被告未經許可而持有上開手槍及子彈，係以
    1行為觸犯上開2罪，為想像競合犯，應從一重之未經許可，
    持有可發射子彈具有殺傷力之改造手槍罪處斷。被告自94年
    間某日起持有上開仿造手槍時起，即將之埋藏在彰化縣大城
    鄉○○村○○路31號住處附近某巷內，雖其間曾因竊盜、毒
    品等案入監服刑，但迄至本案99年12月5日持槍恐嚇犯行前
    ，其持有之行為並未中斷，仍屬持有行為之繼續，核屬繼續
    犯，應仍論以一罪。且其於95年7月1日刑法修正施行後，行
    為始被查獲而終了，應逕適用裁判時之有效法律，不生新舊
    法比較適用之問題，附此敘明。 再按未經許可持有槍枝、
    子彈罪，其持有之繼續為行為之繼續，至持有行為終了時，
    均論以一罪，不得割裂。若持有之後以之犯他罪，兩罪間之
    關係，端視其開始持有之原因、動機或目的為斷。如於非法
    持有槍枝、子彈行為繼續中另起意犯罪，應以數罪併罰論處
    ；若行為人為犯特定罪之目的而持有槍枝、子彈，雖其持有
    槍枝、子彈之時間、地點與目的所犯特定罪之時間、地點，
    在自然意義上非完全一致，然就事件整體過程予以客觀觀察
    後，苟形式上獨立之行為，彼此之間具有全部或一部不可割
    之一致性或事理上之關聯性，且犯罪目的單一，依一般社會
    通念，認應評價為一行為，自應適用想像競合犯之規定論以
    一罪，方符合刑罰公平原則。被告自94年間起，即持有槍彈
    ，因向被害人借貸遭拒後，始起意對其實行恐嚇，是所犯上
    開持有槍枝及恐嚇之罪，犯意各別，行為不同，應分論併罰
    。又查被告曾於94年間，因施用毒品案件，經臺灣彰化地方
    法院以94年度訴字第1601號判處有期徒刑7月確定，另因竊
    盜案件，經臺灣彰化地方法院以94年度易字第1190號判處有
    期徒刑8月確定。又於95年間，因施用毒品案件，經臺灣彰
    化地方法院以95年度訴字第514號判處有期徒刑9月確定，上
    開各罪嗣經臺灣彰化地方法院以95年度聲字第1508號裁定定
    應執行刑有期徒刑1年9月確定，再由臺灣彰化地方法院以96
    年度聲減字第115號裁定減刑並定應執行刑有期徒刑10 月15
    日確定，於96年7月16日縮短刑期執行完畢，此有臺灣高等
    法院被告前案紀錄表在卷可按，其於96年7月16日受有期徒
    刑之執行完畢後，5年內故意再犯本案有期徒刑以上之罪，
    為累犯，均應依刑法第47條第1項之規定加重其刑。
五、又按槍砲彈藥刀械管制條例第18條第4項關於自白減免其刑
    之規定，必須供出全部槍砲、彈藥、刀械之來源及去向，並
    因而查獲或防止重大危害治安事件之發生，始有其適用。是
    所稱「來源及去向」，自係指將自己原持有之上揭違禁物所
    取得之來源，與所轉手之流向，交代清楚，因而使犯罪調(
    偵)查人員，得以查獲該違禁物，或因而防止他人利用該違
    禁物而發生重大危害治安之事件，始與立法意旨相符。若該
    違禁物仍在自己持有之中，既遭查獲，或供出共犯，縱然坦
    承而自白犯罪，亦無上揭減免刑罰規定之適用(最高法院99
    年度台上字第5882號判決可資參照)。再按槍砲彈藥刀械管
    制條例第18條第4項規定之立法本意，係指如依犯該條例之
    罪者之自白，進而查獲該槍砲、彈藥、刀械之來源供給者及
    所持有之槍砲、彈藥、刀械去向，或因而防止該重大危害治
    安事件之發生時，既能及早破獲相關之犯罪集團，並免該槍
    、彈及刀械續遭持為犯罪所用，足以消彌犯罪於未然，自有
    減輕或免除其刑，以鼓勵自新之必要。故如犯本條例之罪後
    ，雖於偵查或審判中自白，惟並未因而查獲該槍砲、彈藥刀
    械之來源，自與本規定應予減輕或免除其刑之要件不合。如
    行為人自白槍彈來自已死亡之人者，顯無查獲或因而防止重
    大危害治安事件之發生可言，自與該槍砲彈藥刀械管制條例
    第18條第4項規定不符(最高法院91年度臺上字第2969號、97
    年度臺上字第3105號判決意旨參照)。經查，本件被告林意
    富雖於偵查及審判中均有自白，但其係案發現場遭證人陳明
    德、被害人陳文棍制伏而報警查獲並扣得本案之槍彈，顯係
    在自己持有之中遭查獲。而被告復未能供出其所持有槍彈之
    來源，是其雖自白持有上開槍彈，然依上開說明，被告於本
    件並不符槍砲彈藥刀械管制條例第18條第4項減輕或免除其
    刑之規定。另被告雖於原審否認證人王麗玉有幫助恐嚇行為
    ，證人王麗玉亦否認其事，然查，扣案槍枝自槍口至擊鎚長
    約23.5公分，滑套至槍托底部長約15公分，此經原審當庭勘
    驗在卷(見原審卷第70頁)，並有前開鑑定書所附照片可憑，
    顯無法掌心全握，被告復陳稱其係將槍插在腰後褲頭，沒有
    背背包等語(見原審卷第67頁)，自非證人王麗玉難以發現之
    微小物品；其次，被告在檳榔攤外開槍時，與證人王麗玉僅
    距5至10公尺遠，此據彼等於原審審理中分別供述、證述在
    卷(見原審卷第67頁)，證人王麗玉縱有分心之事，亦不可能
    未聽見槍聲，又被告復不諱言，在檳榔攤開槍後，因溫度很
    高，無法將之插在褲頭，是以手持方式乘車攜往被害人陳文
    棍住處等語(見原審卷第69頁背面、第70頁背面)，益徵證人
    王麗玉明知被告攜槍、開槍之事；再者，王麗玉自承係被告
    之友，於99年12月4日第1次駕車載送被告至被害人住處時，
    曾因小孩跑進屋內，伊亦入內尋找，於99年12月5日第2次駕
    車載送被告，亦係聽從被告指示，先後前往兩地找尋被害人
    (見原審卷第65頁背面、第66頁背面)，又親見被告攜槍、開
    槍，若謂其不知被告恐嚇情節，實難置信，是證人王麗玉駕
    車搭載被告找被害人恐嚇，有幫助恐嚇之犯行甚明。
六、原審經審理結果，認被告林意富違反槍砲彈藥刀械管制條例
    犯行部分罪證明確，適用槍砲彈藥刀械管制條例第8條第4項
    、第12條第4項，刑法第11條、第55條、第47條第1項、第42
    條第3項、第38條第1項第1款等規定，並審酌被告素行不佳
    ，假釋中再犯本案，危害治安情節不輕，惡性非淺，惟尚能
    坦白認罪等一切情狀，量處有期徒刑3年10月，併科罰金5萬
    元，並就併科罰金部分諭知易服勞役之折算標準。並說明沒
    收部分：扣案之改造手槍乃被告所有之違禁物，應依刑法第
    38條第1項第1款之規定宣告沒收。在被害人住處扣案之非制
    式子彈3顆(其中1顆子彈於鑑定時試射，僅餘彈頭、彈殼各
    1顆及彈底1片)、彈殼1顆，在檳榔攤扣案之彈殼2顆，均不
    具子彈效用，不具殺傷力，而非違禁物，不符法定沒收要件
    ，無從宣告沒收。再敘明對被告所處之刑已達懲罰、嚇阻效
    果，且其財產犯罪前科僅有1次，本案被訴恐嚇取財行為應
    係偶發，無依刑法第90條令入勞動場所強制工作之必要等情
    ，核其認事、用法、量刑均無不當。被告上訴理由雖謂：其
    持有槍彈期間，均無供自己或他人犯罪之意圖，被告於本案
    雖持槍恐嚇，但僅在被害人屋外拉槍機，進屋後並未持槍傷
    人，其所生危害較低。而上開槍枝雖有殺傷力，但因槍枝老
    舊，其殺傷力較為有限，對社會可能造成之即時危險性甚微
    ，本案有情輕法重之憾，客觀上足以引起社會一般人之同情
    而堪可憫恕，請求本院依刑法第59條之規定酌減其刑云云。
    惟按刑法第59條之酌量減輕其刑，必須犯罪另有特殊之原因
    與環境等，在客觀上足以引起一般同情，認為即予宣告法定
    最低度刑期猶嫌過重者，始有其適用。至行為人犯罪之動機
    、目的、犯罪之手段、犯罪後所生之損害、犯罪後之態度等
    ，僅屬得於法定刑內審酌量刑之事項，非酌量減輕之理由(
    最高法院51年度臺上字第899號判例意旨參照)。是以，刑法
    第59條之酌量減輕其刑之規定，必需於犯罪之情狀，在客觀
    上足以引起一般同情，認為即予宣告法定低度刑期，猶嫌過
    重者，始有其適用。本件被告槍彈之時間長達5年，且持以
    恐嚇被害人陳文棍，對於社會治安之危害甚大，就其犯罪情
    狀以觀，顯係漠視法紀，尚非一時失慮致罹刑章，客觀上難
    以引起一般人之同情，其犯罪情狀，並無有任何情堪憫恕或
    特別可原之處，自無刑法第59條之適用。被告此部分上訴意
    旨主張原審量刑過重，應依刑法第59條之規定酌減其刑云云
    ，為無理由，應予駁回。
七、原審就被告林意富持槍恐嚇被害人陳文棍部分，以其罪證明
    確，予以論罪科刑，固非無見，惟依現有卷證資料，不足以
    直接證明被告所為該當於恐嚇取財之構成要件，已如前述，
    原審遽以恐嚇取財未遂罪責相繩，即難謂無適用法則不當之
    違法。被告就此部分上訴主張原審量刑過重，雖無理由，惟
    原判決就此部分既有上開可議之處，即屬無可維持，自應由
    本院將該部分予以撤銷改判。並審酌被告素行不佳，於假釋
    中持槍再犯本案，危害治安情節不輕，惡性非淺，惟尚能坦
    白認罪，且當場即遭被害人等當場制伏等一切情狀，量處如
    主文第2項所示之刑。又沒收為從刑之一種，原則上係從屬
    於主刑而存在，依主從不可分之原則，法院為被告有罪之判
    決時，自應附隨於主刑而一併宣告之，始稱適法；不得將乙
    罪之沒收物，在甲罪中宣告沒收，復將甲罪之沒收物，在乙
    罪中宣告沒收；亦不得將數罪併罰之甲、乙二罪各自之沒收
    物，合併在甲罪之主刑後宣告沒收，復在乙罪之主刑後，重
    複宣告沒收；否則即違罪刑不可分之原則。本院認被告持有
    上開槍枝之初，並無預供妨害自由之意，而係事後另行起意
    ，方持以恐嚇被害人。則被告係於持有上開槍枝行為繼續中
    ，始另行起意用以犯本件恐嚇罪，其持有上開槍枝之行為，
    既為原持有槍枝繼續犯行之一部分，且經本院於被告未經許
    可持有具有殺傷力之槍枝罪刑項下宣告沒收，而與本件恐嚇
    罪為數罪併罰關係，並未於恐嚇部分重為評價論罪，即非恐
    嚇罪之從刑。基於無主刑即無從刑之主從不可分原則，自無
    再將所持有之上開具有殺傷力槍枝，割裂於被告所犯恐嚇罪
    刑項下重為宣告沒收之餘地(參照最高法院98年度台上字第
    2651號判決)。故本院認為上開具有殺傷力槍枝，於本件被
    告所犯恐嚇罪刑主文項下，自不得重複宣告沒收。至在被害
    人住處扣案之非制式子彈3顆(其中1顆子彈於鑑定時試射，
    僅餘彈頭、彈殼各1顆及彈底1片)、彈殼1顆，雖不具殺傷力
    ，然為被告所有，且係供本案恐嚇犯罪所用，應依刑法第38
    條第1項第2款之規定宣告沒收。而在檳榔攤扣案之彈殼2顆
    均不具子彈效用，而非違禁物，被告又未以之恐嚇，不符法
    定沒收要件，無從宣告沒收。被告上開撤銷改判部分與上訴
    駁回部分，應合併定其應執行之刑，沒收部分併執行之。
據上論斷，應依刑事訴訟法第368條、第369條第1項前段、第364
條、第299條第1項前段、第300條，刑法第305條、第47條第1項
、第51條第5款、第9款、第38條第1項第2款，刑法施行法第1條
之1，判決如主文。
本案經檢察官陳佳琳到庭執行職務。
中    華    民    國   100    年    12    月    8     日
            刑事第五庭  審判長法  官  趙  春  碧
                              法  官  卓  進  仕
                              法  官  林  宜  民
以上正本證明與原本無異。
槍砲部分得上訴。
恐嚇部分不得上訴。
如不服本判決應於收受送達後10日內向本院提出上訴書狀，其未
敘述上訴之理由者，並得於提起上訴後10日內向本院補提理由書
（均須按他造當事人之人數附繕本）「切勿逕送上級法院」。

                              書記官  吳  雅  菁
中    華    民    國   100    年    12    月    8     日